【裁判字號】    98,上易,2042
【裁判日期】    981030
【裁判案由】    詐欺
【裁判全文】
臺灣高等法院刑事判決                98年度上易字第2042號
上  訴  人
即  被  告  甲○○
上列上訴人因詐欺案件，不服臺灣宜蘭地方法院97年度易字第
626號，中華民國98年7月20日第一審判決（起訴案號：臺灣宜蘭
地方法院檢察署96年度偵字第3698號），提起上訴，本院判決如
下：
    主  文
上訴駁回。
    理  由
一、依刑事訴訟法第350條、第361條、第362條、第367條規定，
    不服地方法院之第一審判決而上訴者，須提出上訴書狀，並
    應敘明具體理由，為上訴必備之程式；其所提出之書狀未敘
    述上訴理由，或僅曾以言詞陳述上訴理由者，均應於上述期
    間屆滿後20日內補提理由書於第一審法院。第一審法院經形
    式審查，認逾期未補提上訴理由者，應定期間先命補正；逾
    期未補正者，為上訴不合法律上之程式，應以裁定駁回。倘
    已提出上訴理由，但所提非屬具體理由者，則由第二審法院
    以上訴不合法律上之程式，判決駁回。而所謂具體理由，必
    係依據卷內既有訴訟資料或提出新事證，指摘或表明第一審
    判決有何採證認事、用法或量刑等足以影響判決本旨之不當
    或違法，而構成應予撤銷之具體事由，始克當之（例如：依
    憑證據法則具體指出所採證據何以不具證據能力，或依憑卷
    證資料，明確指出所為證據證明力之判斷如何違背經驗、論
    理法則）；倘僅泛言原判決認定事實錯誤、違背法令、量刑
    失之過重過輕微，而未依上揭意旨指出具體事由，或形式上
    雖已指出具體事由，然該事由縱使屬實，亦不足以認為原判
    決有何不當或違法者（例如：對不具有調查必要性之證據，
    法院未依聲請調查亦未說明理由，或援用證據不當，但除去
    該證據仍應為同一事實之認定），皆難謂係具體理由，俾與
    第二審上訴制度旨在請求第二審法院撤銷、變更第一審不當
    或違法之判決，以實現個案救濟之立法目的相契合，並節制
    濫行上訴（最高法院97年度台上字第892號判決參照）。又
    第二審法院認為上訴書狀未敘述理由，依刑事訴訟法第367
    條但書規定，始應定期間命其補正。如認上訴書狀已敘述理
    由，但其理由非屬具體，其所為上訴，即不符上訴之法定要
    件，自得逕行判決駁回，無定期命補正問題（最高法院97年
    度台上字第3599號判決參照）。
二、本件上訴人不服原審判決，提起上訴，上訴狀理由略以：本
    人無任何的金錢收入；另有債務須還及一個小孩要扶養，生
    活真得拮据，希望法官能從輕發落，罰款部分是否能用分期
    還云云。
三、查本案原審判決以被告對犯罪事實雖矢口否認，惟據證人即
    被害人乙○○之指證以及證人董志豪、陳梅玉之證述，另佐
    以證人林戡之證述，並有國寶生前契約書影本四件、合作金
    庫銀行交易明細表一件、存摺交易資料影本一件、支票存根
    影本二件、聖恩公司居間業務代表管理辦法及被告個人資料
    表影本一件在卷可稽等情，認被告係犯刑法第339條第1項之
    詐欺取財罪。另審酌被告之素行、智識程度；犯罪之動機、
    目的；行騙之手段及所得財物價值；犯後雖已與被害人達成
    和解，賠償被害人之損失，然猶始終飾詞否認犯行，絲毫未
    見悔意；被害人所受損害等一切情狀，酌情量處被告有期徒
    刑6月，且依中華民國九十六年罪犯減刑條例第2條第1項第3
    款規定，減為有期徒刑3月，並均諭知易科罰金以銀元300元
    即新台幣900元折算一日。核其認事用法並無違誤，量刑亦
    稱妥適。
四、上訴人上訴意旨泛稱略以：無任何收入，尚須扶養小孩，生
    活拮据，希望法官能從輕發落，罰款部分能否分期清償云云
    ，惟被告並未依據卷內既有訴訟資料或提出新事實、新證據
    ，指摘或表明第一審判決有何採證認事、用法或量刑等足以
    影響判決本旨之不當或違法，而構成應予撤銷之具體事由，
    又上訴人所陳分期繳納者，係屬執行事項，非有關判決之實
    體事項，自非屬上訴第二審之具體理由。依上開說明，上訴
    意旨所述，不足以認為原判決有何不當或違法，即與未敘述
    具體理由無異，其所為上訴，即不符合上訴之法定要件，爰
    不經言詞辯論予以駁回。
五、據上論斷，應依刑事訴訟法第367條前段、第372條，判決如
    主文。
中    華    民    國    98    年    10    月    30    日
                  刑事第六庭  審判長法  官  林堭儀
                                    法  官  張明松
                                    法  官  吳淑惠
以上正本證明與原本無異。
不得上訴。
                                    書記官  陳雅加
中    華    民    國    98    年    11    月    2     日


司法院資訊處製作；財團法人民間司法改革基金會備份。
